臺灣臺南地方法院刑事判決              100年度訴字第898號
公  訴  人  臺灣臺南地方法院檢察署檢察官
被      告  吳俊發
上列被告因違反毒品危害防制條例案件，經檢察官提起公訴（一
百年度毒偵字第八六五號），被告於本院準備程序進行中，就被
訴事實為有罪之陳述，經本院合議庭裁定由受命法官獨任進行簡
式審判程序，判決如下：
    主  文
吳俊發施用第二級毒品，累犯，處有期徒刑肆月。又施用第一級
毒品，累犯，處有期徒刑拾月，扣案針筒貳支均沒收。應執行有
期徒刑壹年，扣案針筒貳支均沒收。
    事實及理由
壹、程序事項
  一、查被告吳俊發所犯係死刑、無期徒刑、最輕本刑為三年以
      上有期徒刑以外之罪，其於準備程序中就被訴事實為有罪
      之陳述，經法官告知簡式審判程序之旨，並聽取公訴人及
      被告之意見後，由本院合議庭裁定由受命法官獨任進行簡
      式審判程序，合先敘明。
  二、次按適用簡式審判程序之有罪判決書之製作，準用第四百
      五十四條之規定，刑事訴訟法第三百十條之二定有明文。
      本件經合議庭裁定由受命法官獨任進行簡式審判程序，爰
      依照前開法律規定，準用刑事訴訟法第四百五十四條為判
      決書之製作，先予敘明。
貳、實體事項
  一、本件犯罪事實、證據及應適用之法條除引用檢察官起訴書
      之記載（如附件）外，就證據部分補充如下：
  （一）被告於本院準備程序訊問及審理之自白（見本院刑事卷
        第十四頁及第十六頁背面筆錄），並有臺南市政府警察
        局第一分局搜索扣押筆錄、扣押物品目錄表、刑案現場
        照片等資料在卷可憑。
  （二）查被告前於民國九十年間因施用毒品違反毒品危害防制
        條例案件，經本院以九十年毒聲字第二六三八號裁定令
        入勒戒處所觀察勒戒，並因認有繼續施用毒品傾向，本
        院以九十一年毒聲字第二三六號裁定令入戒治處所施以
        強制戒治，經戒治滿三月，認無繼續強制戒治之必要，
        本院以九十二年毒聲字第一七九號裁定停止戒治，所於
        戒治期間付保護管束，於保護管束期滿，保護管束未經
        撤銷視為執行完畢，由臺灣臺南地方法院檢察署檢察官
        以九十二年戒毒偵字第九二號為不起訴處分確定。於九
        七年間再多次施用毒品違反上開條例案件為警查獲，經
        本院分別以九十七年訴字第五七三號判決應執行有期徒
        刑十月，經上訴臺灣高等法院臺南分院於九十七年八月
        十四日判決上訴駁回確定，及本院以九十七年訴字第一
        八七０號判決有期徒刑八月，經上訴同上開分院，於九
        十八年三月三十日以九十八年上訴字第二二八號判決上
        訴駁回確定，經入監執行，於九十八年十二月八日縮刑
        期滿出監。再於九十九年間仍因施用毒品，違反上開條
        例案件，經本院於一百年五月二十三日以一百年訴字第
        二五七號判處應執行有期徒刑十一月確定，現在監執行
        中等情，有臺灣高等法院被告前案紀錄表一份在卷可憑
        ，則被告經觀察勒戒、強制戒治及入監徒刑執行完畢釋
        放後，五年內再犯本案毒品危害防制條例第十條之罪，
        應依法追訴、審判。本案事證明確，被告犯行洵堪認定
        。
  二、查甲基安非他命、海洛因分別依其成癮性、濫用性及對社
      會危害性之程度，已為毒品危害防制條例第二條第二項第
      一款及第二款分別列為第一級、第二級毒品。核被告吳俊
      發所為，分別係犯毒品危害防制條例第十條第一項施用第
      一級毒品罪及該條第二項施用第二級毒品罪。被告施用時
      非法持有第一級毒品海洛因與第二級毒品甲基安非他命之
      低度行為，均為其施用之高度行為所吸收，均不另論罪。
      再被告有如起訴書犯罪事實欄所述之前案科刑及執行完畢
      之紀錄，有卷附臺灣高等法院被告前案紀錄表可稽，其受
      有期徒刑之執行完畢，五年以內故意再犯本件有期徒刑以
      上之罪，依刑法第四十七條第一項規定均為累犯，均應依
      法各加重其刑。按犯第四條至第八條、第十條或第十一條
      之罪，供出毒品來源，因而查獲其他正犯或共犯者，減輕
      或免除其刑，毒品危害防制條例第十七條第一項定有明文
      。查被告固於警詢時供出本案所施用之毒品來源為案外人
      綽號「龍仔」之坤龍，然查，員警於被告主動供出毒品
      來源為坤龍之前，即以掌握案外人坤龍涉嫌販賣毒品
      ，依法向本院聲請通訊監察涂坤龍使用之行動電話，並依
      通訊監察所得之事證，得悉被告有向該案外人坤龍聯繫
      購買毒品甲基安非他命之通聯紀錄，是警方早已懷疑案外
      人坤龍有販賣毒品行為等情，有監聽案外人坤龍使用
      行動電話門號於一百年二月四日與被告通聯之監聽譯文一
      紙附卷可參。可見員警早已將案外人坤龍列為查緝對象
      依法偵查中，並非因被告供述而查獲，本案自無適用毒品
      危害防制條例第十七條第一項規定予以減刑之餘地，併此
      敘明。被告爰審酌被告前因施用毒品經送觀察勒戒、強制
      戒治治療程序及多次經判處徒刑入監執行完畢後，甫出監
      未久即又再施用毒品，顯未認清毒品戕害身心之惡，不思
      戒絕革除惡習，仍為本案犯行，可見其意志力薄弱，迄未
      能戒除毒癮，惟兼衡被告施用毒品犯行，性質上屬對自我
      身心健康之自戕行為，但對社會秩序隱藏有不良影響，及
      犯後坦承犯行之態度等一切情狀，分別量處如主文所示之
      刑，並定應執行刑。扣案針筒二支，均為被告所有，並供
      被告施用第一級毒品使用之物，業據被告陳述甚詳，即扣
      案針筒二支為被告所有並供其犯罪使用之物甚明，應依刑
      法第三十八條第一項第二款規定沒收之。
據上論斷，應依刑事訴訟法第二百九十九條第一項前段、第二百
七十三條之一第一項、第三百十條之二、第四百五十四條，毒品
危害防制條例第十條第一項、第二項，刑法第十一條前段、第四
十七條第一項、第五十一條第五款、第三十八條第一項第二款，
判決如主文。
本案經檢察官郭書鳴到庭執行職務。
中    華    民    國   100    年    8     月    23    日
                  刑事第十三庭  法  官  程克琳
以上正本證明與原本無異。
如不服本判決應於收受本判決後10日內向本院提出上訴書狀，並
應敘述具體理由。如未敘述上訴理由者，應於上訴期間屆滿後20
日內向本院補提理由書狀（均須按他造當事人之人數附繕本）「
切勿逕送上級法院」。
                                書記官  康紀媛
中    華    民    國   100    年    8     月    23    日
附錄本案論罪科刑法條
毒品危害防制條例第10條：
施用第一級毒品者，處 6 月以上 5 年以下有期徒刑。
施用第二級毒品者，處 3 年以下有期徒刑。